臺灣臺北地方法院刑事判決　　　　　　　　　　　　九十二年度訴緝字第一九一號
　　公　訴　人　臺灣臺北地方法院檢察署檢察官
　　被　　　告　戊○○
右列被告因公共危險等案件，經檢察官提起公訴（九十二年度偵字第六六一六號、第
六八一九號），本院判決如左：
    主  文
戊○○共同竊盜，處有期徒刑伍月，鑰匙壹支沒收；又共同放火燒燬他人所有之自用
小客車，致生公共危險，處有期徒刑壹年貳月。應執行有期徒刑壹年陸月，鑰匙壹支
沒收。
    事  實
一、戊○○於民國九十一年七月四日夜間八時四十分許，陪同友人丁○○至台北市○○路○段六十號大豐小客車租賃有限公司（以下簡稱大豐公司）租用ＢＢ－一九
    六五號（起訴書誤載為ＢＢ－一九六八號，尋獲後重新申請牌照，變更為五Ｅ－
    五四八二號）該公司負責人乙○○所有之自用小客車（廠牌：國瑞，1332cc，八
    十七年出廠）一輛，為伺機竊取該輛自小客車，乃於丁○○搭載其至台北市○○
    路○段三八號丁○○工作之檳榔攤後，利用向丁○○借車使用之機會，至台北市
    文山區木新市場，委由不知情之鎖匠代為複製ＢＢ－一九六五號自小客車之鑰匙
    一支。嗣於同年十月間友人甲○○（業由台灣高等法院判處有期徒刑六月【竊盜
    部分】及有期徒刑一年二月【公共危險部分】確定）積欠戊○○債務無力償還，
    與戊○○協議一同竊車銷贓還債，二人乃於同月二十九日夜間，共同意圖為自己
    不法之所有，由戊○○將上開其所有複製之鑰匙一支交付甲○○，並開車搭載甲○○至大豐公司附近尋得ＢＢ－一九六五號自小客車後，由戊○○在旁把風，甲○○使用該支鑰匙開啟ＢＢ－一九六五號自小客車之車門並發動後，將該車駛離
    現場而竊取得逞。嗣於同月三十日凌晨三時三十分，乙○○發覺ＢＢ－一九六五
    號自小客車不在原來停放之位置，始知遭竊（甲○○、戊○○嗣將ＢＢ－一九六
    五號自小客車停放於台北縣新店市○○路山區，於九十一年十一月十一日由台北
    縣警察局新店分局復興派出所員警尋獲後，交還乙○○；ＢＢ－一九六五號車牌
    二面則未尋獲）。
二、戊○○因與丙○○之配偶交往，與丙○○素有怨隙，因不滿丙○○揚言燒車，擬
    先下手為強，萌生放火燒燬丙○○所使用自用小客車（登記名義人為丙○○之母
    親潘英蓮）之犯意，甲○○獲悉上情後，同意參與，二人即共同基於放火燒燬丙○○所使用自用小客車之犯意聯絡，推由甲○○於九十一年十一月六日夜間八時
    許，先持寶特瓶至臺北市政府警察局文山第一分局旁之加油站購買一點五公升汽
    油備用，迨至同年月十四日凌晨二時三十分許，由戊○○開車搭載甲○○，前往
    臺北市○○區○○街二段八七巷四五號前洗車場，經戊○○指明汽車後，即由甲○○下車朝丙○○置放於洗車場內之八Ｋ｜二六一五號自用小客車潑灑汽油，持
    打火機點燃，使該自小客車起火燃燒，而有延燒推置近旁之桌、椅、木板等物品
    及附近建物之情勢，致生公共危險，幸消防人員及時趕至撲滅，災情始未擴大；
    甲○○則於丟棄打火機、寶特瓶後，由戊○○搭載，逃離現場。
三、案經臺北市政府警察局文山第一分局報請臺灣臺北地方法院檢察署檢察官偵查起
    訴。
    理  由
一、訊據被告戊○○矢口否認上開犯行，辯稱：ＢＢ－一九六五號自小客車不是我偷
    的，當天晚上十一點多，甲○○打電話通知我過去木柵路，叫我在路口等，沒多
    久，他就開了這台車過來，我沒有參與竊盜；九十一年十月間我告訴甲○○，丙○○在外揚言燒我的車子，十一月四日晚上，甲○○打電話給我，叫我開車載他
    去國光藝校附近，說與別人約好談事情，甲○○下車後，我去買檳榔，回到現場
    ，發現丙○○的車燒起來，我問甲○○，他才說是他燒的，我事先並不知情云云
    。惟查：
（一）被告戊○○於九十一年七月四日夜間八時四十分許，陪同案外人丁○○至大豐
      公司租用ＢＢ－一九六五號自小客車後，利用向丁○○借車使用之機會，委由
      不知情之鎖匠代為複製ＢＢ－一九六五號自小客車之鑰匙一支，嗣於同年十月
      二十九日夜間，將該複製之鑰匙一支交付共犯甲○○，並開車搭載共犯甲○○
      至大豐公司上址附近尋得ＢＢ－一九六五號自小客車後，由被告戊○○在旁把
      風，共犯甲○○使用該支鑰匙竊取ＢＢ－一九六五號自小客車等情，業據被告
      戊○○於警詢、偵訊供承明確，核與共犯甲○○於警詢、偵訊、本院訊問時所
      供述，及被害人乙○○於警詢、證人丁○○於警詢與本院審理時證述之情節相
      符，並有汽車車籍查詢資料一紙、汽車租賃契約書、台北市政府警察局車輛協
      尋受理報案單之影本各一紙等附卷可稽，堪信屬實；被告戊○○憑空辯稱並未
      參與竊車云云，自係事後卸責之詞，不足採信。此部份事證已臻明確，被告戊○○之竊盜犯行堪以認定。
（二）被害人丙○○懷疑被告戊○○與洪妻有染，在外揚言將燒燬被告戊○○之車輛
      ，被告戊○○告知共犯甲○○之後，由被告戊○○駕車搭載共犯甲○○，於九
      十一年十一月四日凌晨二時三十分許，前往臺北市○○街○段八七巷四五號前
      洗車場，經被告戊○○指明汽車後，由共犯甲○○下車朝被害人丙○○置放於
      洗車場內之八Ｋ｜二六一五號自用小客車潑灑汽油，並持打火機點燃，而燒燬
      該自小客車等情，業據被告戊○○於警詢、偵訊供承明確，核與共犯甲○○於
      警詢、偵訊、本院訊問時所供述，及被害人丙○○於警詢陳述之情節相符，並
      有照片多張及臺北市政府消防局火災原因調查報告書影本一件附卷可稽，衡諸
      共犯甲○○與被害人丙○○素無怨隙，若非與被告戊○○共同謀議，當無無端
      誘騙被告戊○○至現場，卻又隱瞞放火計劃，獨自下手放火之可能，被告陳錫
      答辯稱其不知共犯甲○○放火燒車云云，自係飾卸之詞，委無足採。本件確係
      被告戊○○與共犯甲○○共同放火燒燬被害人丙○○上開自小客車之事實，應
      堪認定。
（三）按刑法第一百七十五條第一項所定放火燒毀同法第一百七十三條、第一百七十
      四條以外之他人所有之物，致生公共危險罪，其所謂「公共危險」，只需有發
      生實害之蓋然性為已足，並不以已發生實質損害為必要。本案被告戊○○與共
      犯甲○○放火所在，雖係供洗車之空地，然參諸臺北市政府警查局文山第一分
      局函覆現場照片十張所示，可知現場並非空無一物，亦即洗車場內，尚有多數
      之桌、椅、木板等易燃物品堆置，附近且有建物，現場旁即為公眾往來之道路
      。被告戊○○及共犯甲○○在該處潑灑汽油、焚燬車輛，若稍有不慎或未能及
      時撲救、控制，實有波及前述桌、椅、木板等易燃物品，甚至危及附近建物之
      危險。此觀被害人丙○○於警詢時陳稱：大約二時三十分左右我聽到一聲巨響
      ；被害人丙○○於臺北市政府消防局火災原因調查報告書之現場談話中亦稱：
      約凌晨三時許就看到在門口空地之汽車起火，火勢很大，約一樓高度，整個車
      子已燒成火球，及火災出動觀察記錄中記載：抵達現場，發現整部車已陷入火
      海，即可印證。前述火災原因調查報告書雖謂無擴大之虞，然此實係消防單位
      及時趕到加以控制，始未釀成更大災情，亦即被告戊○○及共犯甲○○於放火
      後，如未及時撲滅火勢，即有延燒及鄰近之其他雜物甚或建築物之可能，客觀
      上自具有危險性，已致生公共危險。從而被告戊○○放火燒燬被害人丙○○所
      有上開自小客車，致生公共危險之犯行，事證應臻明確，此部份犯行亦堪認定
      。
二、核被告戊○○所為，係犯刑法第三百二十條第一項之普通竊盜罪及同法第一百七
    十五條第一項之放火燒毀住宅等以外之物罪。被告與共犯甲○○間就上開竊盜及
    公共危險之犯行，有犯意聯絡及行為分擔，應論以刑法第二十八條之共同正犯。
    被告戊○○前開竊盜及放火燒毀住宅等以外之物二罪間，犯意各別，罪名有異，
    應予分論併罰。爰審酌被告戊○○於審理程序飾詞狡辯，犯罪後態度不佳，其於
    夜間以汽油燃燒他人之汽車，犯罪所生危害非輕，及其素行、品行、犯罪之動機
    、目的、手段等一切情狀，分別量處如主文所示之刑，並定其應執行之刑。上開
    複製之ＢＢ－一九六五號自小客車鑰匙一支，係被告戊○○所有，供其與共犯甲○○犯罪所用之物，雖未扣案，但無證據證明業已滅失，爰依刑法第三十八條第
    一項第二款之規定，宣告沒收。供被告戊○○及共犯甲○○放火之打火機一只，
    業經其等丟棄，此經被告戊○○陳明在卷，爰不另為沒收之諭知，併此敘明。
據上論斷，應依刑事訴訟法第二百九十九條第一項前段，刑法第二十八條、第一百七
十五條第一項、第三百二十條第一項、第五十一條第五款、第三十八條第一項第二款
，罰金罰鍰提高標準條例第一條前段，判決如主文。
本案經檢察官蕭斌志到庭執行職務。
中      華      民      國      九十三    年      四      月   二十七　 日
    　                                臺灣臺北地方法院刑事第四庭
    　　　                                  審判長法  官  楊代華
                                                  法  官  吳定亞
                                                  法  官  黎惠萍
右正本證明與原本無異。
如不服本判決，應於判決送達後十日內，向本院提出上訴狀。
                                                  書記官  廖純瑜
中      華      民      國      九十三    年      四      月   二十七　 日
附錄本案論罪科刑法條全文：
刑法第一百七十五條
放火燒燬前二條以外之他人所有物，致生公共危險者，處一年以上七年以下有期徒刑
。
放火燒燬前二條以外之自己所有物，致生公共危險者，處三年以下有期徒刑。
失火燒燬前二條以外之物，致生公共危險者，處拘役或三百元以下罰金。
刑法第三百二十條
意圖為自己或第三人不法之所有，而竊取他人之動產者，為竊盜罪，處五年以下有期
徒刑、拘役或五百元以下罰金。
意圖為自己或第三人不法之利益，而竊佔他人之不動產者，依前項之規定處斷。
前二項之未遂犯罰之。
